臺灣桃園地方法院刑事判決　　　　　　　94年度訴字第2308號
公　訴　人　台灣桃園地方法院檢察署檢察官
被　　　告　丑○○
上列被告因搶奪案件，經檢察官提起公訴（94年度偵字第16944
號），及移送併辦（95年度偵字第8052號、第11275 號），本院
判決如下：
    主  文
丑○○共同連續意圖為自己不法之所有，而搶奪他人之動產，累
犯，處有期徒刑伍年，並應於刑之執行完畢或赦免後令入勞動場
所，強制工作年。
    事  實
一、丑○○曾因違反毒品危害防制條例案件，經本院於民國93年
    5 月31日以93年度桃簡字第727 號判決判處有期徒刑3 月，
    如易科罰金，以銀元300 元折算1 日，於93年7 月16日確定
    ；嗣因違反毒品危害防制條例案件，經本院於93年6 月17日
    以93年度訴字第295 號判決判處有期徒刑6 月，如易科罰金
    ，以銀元300 元折算1 日，而於93年9 月21日確定；上開2
    案經接續執行，於94年6 月22日縮短刑期執行完畢。另丑○○於93年4 月27日晚間9 時40分、同年7 月8 日清晨5 時許
    、22日12時許、8 月3 日晚間11時許、10日11時30分許、15
    日凌晨4 時許、17日上午6 時許、19日下午2 時許、26日晚
    間9 時40分許、30日8 時許、9 月3 日下午3 時10分許、4
    日下午5 時30分許，因連續搶奪案件，經本院於94年5 月9
    日以93年度訴字第1347號判決判處有期徒刑2 年，經丑○○
    提起上訴，復於94年8 月10日具狀撤回上訴而告確定（此部
    分不構成累犯）。
二、丑○○甫因連續搶奪案件，經本院於94年5 月9 日判決判處
    有期徒刑2 年，仍不知悔改，因施用毒品缺錢花用，竟基於
    意圖為自己不法所有之概括犯意，先將其不知情之父親鄭益
    興所有之AXU-180 號銀色重型機車車牌取下，以掩人耳目，
    騎乘該機車於附表所示之時間、地點，自後連續搶奪癸○○
    等人之財物（搶奪情形詳如附表所示）11次（其中編號2 部
    分，則係由丑○○與陳志華共同基於搶奪之犯意聯絡），顯
    有犯罪之習慣。丑○○將搶奪得來之財物，供己吃喝玩樂之
    用，並於94年8 月6 日，將其與陳志華共同自子○○搶奪而
    來之金項鍊1 條，由陳志華出售予址設於桃園縣八德市之源
    豐銀樓不知情之店員江宜潔變現後，由丑○○與陳志華共同
    朋分金額花用完華；另丑○○於94年9 月17日晚間8 時50分
    許，搶奪甲○○所有之手提包後，除將置放其內之翻譯機留
    作己用外，並將置放其內之行動電話1 支，將其內之SIM 卡
    取出後，換裝其不知情之大嫂賴依鈴使用之0000000000號手
    機SIM 卡後，交予其大嫂賴依鈴使用，其餘證件、皮包等物
    品，則隨意丟棄。
三、嗣於94年9 月23日下午6 時30分許，丑○○騎乘上開未懸掛
    車牌之機車，行經桃園縣八德市○○路550 號前，經警認其
    行跡可疑上前盤查，始循線查獲上情。
四、案經桃園縣政府警察局移送暨桃園縣政府警察局八德分局、
    中壢分局，報請臺灣桃園地方法院檢察署檢察官偵查起訴，
    及移送併辦。
    理  由
壹、程序方面：
一、被告於本院審理中辯稱：伊於94年9 月23日經桃園縣政府警
    察局八德分局高明派出所查獲後，當日在高明派出所內旁邊
    的警察要伊趕快認一認，不然要灌水，該員警並非詢問伊或
    幫伊製作警詢筆錄之員警王際華、吳建明，而係在旁邊的警
    察等語（見本院卷第57頁、第76頁）；又辯稱：桃園縣政府
    警察局中壢分局員警係將搶奪資料寫好後，要伊承認云云（
    見本院卷第122 頁），所以警詢中之自白均非出於其任意性
    ，且非事實云云。經查：
    (一)被告於警詢、偵查期間，對於附表所示之搶奪犯行，均坦
      承不諱，並於本院94年11月23日、同年12月26日、95年1
      月24日進行調查程序、準備程序及簡式審判程序期間，對
      於附表編號2 、4 、5 、7 、8 、11之搶奪犯行，自白在
      卷，嗣於95年4 月17日準備程序時稱：附表編號4 、5 之
      犯行係伊所為，其餘並非其所為；復於本院95年8 月8 日
      審理時，則又否認附表編號4 、5 之犯行係其所為，是被
      告上開供述前後反覆，其辯解是否可採，已有可疑。
    (二)被告對於94年9 月23日為警查獲時，桃園縣政府警察局八
      德分局高明派出所之員警，何人以灌水為由恐嚇一節，無
      法具體指述，而證人即桃園縣政府警察局中壢分局員警陳
      俊廷於本院審理中證稱：被告曾於92年、93年間因搶奪案
      件，經伊小組成員查獲，而查獲被告之高明派出所所長曾
      是桃園縣政府警察局中壢分局巡官，知道被告曾犯有搶奪
      案，故於本案查獲被告後，打電話予伊小組詢問被告之涉
      案程度，之後於94年9 月27日、10月3 日、6 日，曾借提
      被告外出查案，請被告先說出其犯搶奪案件之時間、地點
      ，伊再核對被害人報案資料是否正確，並非伊先提示資料
      再要求被告承認，亦無要求被告一直喝水或有灌水之情?
      等語（見本院卷第95年10月24日審判筆錄第16頁至第19頁
      ）。
    (三)被告於94年9 月23日為桃園縣政府警察局八德分局高明派
      出所員警查獲後，於高明派出所製作警詢筆錄時，坦承其
      犯有附表編號7 、8 之搶奪犯行，復於翌（24）日於八德
      分局偵查隊製作警詢筆錄時，除坦承犯有附表編號7 、8
      之犯行外，復再供承其犯有附表編號5 、9 之搶奪犯行（
      見上開偵查卷第13頁、第16頁、第19頁至第20頁、95年度
      偵字第11275 號偵查卷第6 頁至第7 頁）；被告供稱：伊
      僅在高明派出所遭警恐嚇，嗣後即未再被以灌水為由恐嚇
      云云，倘被告確實在高明派出所遭以灌水為由恐嚇，其於
      八德分局偵查隊則應否認附表編號7 、8 之搶奪犯行，惟
      被告不為此舉，除坦承犯有附表編號7 、8 之犯行外，更
      稱犯有附表編號5 、9 之犯行，是應認被告上開於桃園縣
      政府警察局八德分局高明派出所、偵查隊之自白，係出於
      其自由陳述。
    (四)被告分別於94年9 月27日、10月3 日、6 日、11日，經桃
      園縣政府警察局中壢分局偵查隊借提詢問，被告則分別坦
      承附表編號4 、6 （94年9 月27日）、附表編號2 （94年
      10月3 日）、附表編號1 、10、11（94年10月6 日）、附
      表編號3 （94年10月11日）之搶奪犯行（見臺灣桃園地方
      法院檢察署94年度偵字第16944 號偵查卷第78頁、第87頁
      、第94頁至第95頁、第124 頁至第125 頁），而被告經桃
      園縣政府警察局中壢分局偵查隊借提詢問後，經臺灣桃園
      地方法院檢察署檢察官複訊時，被告均供稱：警詢筆錄係
      依伊陳述記載，並未遭不法刑求等語（見上開偵查卷第84
      頁、第115 頁、第122 頁、第134 頁）；再查，被告於94
      年10月6 日經桃園縣政府警察局中壢分局借提詢問時除就
      附表編號1 、10、11之犯罪事實坦承不諱外，就詢問其是
      否於94年8 月11日中午12時許，在桃園縣中壢市○○路
      264 巷內犯有搶奪案件，被告則否認在卷（見上開偵查卷
      第94頁、第95頁）；又被告於同年10月11日經桃園縣政府
      警察局中壢分局借提詢問時，除坦承犯有附表編號3 之搶
      奪犯行外，其是否於94年8 月4 日下午5 時20分許，在桃
      園縣中壢市○○路120 號前犯有搶奪案件，被告亦否認在
      卷（見上開偵查卷第124 頁）。倘被告於桃園縣政府警察
      局中壢分局偵查隊員警借提詢問時，有遭員警不法刑求，
      則斷無於員警詢問是否犯有他案時，否認在卷，並在檢察
      官偵查時否認有刑求一事。此外，被告於桃園縣政府警察
      局中壢分局偵查隊借提詢問期間，自承另犯有其他搶奪案
      件，惟經警調查後，並無此部分之資料，顯見證人陳俊廷
      於本院審理中證稱：係被告先說出搶奪之時間、地點後，
      其再調查是否正確等語，係符真實。被告上開於桃園縣政
      府警察局中壢分局偵查隊警詢中之自白，係出於任意性一
      情，應屬明確。
    (五)綜上所述，被告上開警詢自白，係出於任意性，且與事實
      相符（詳如後述），是被告警詢自白具有證據能力。
二、此外，本件認定事實所引用之本件卷內所有卷證資料（包含
    人證與文書證據、物證等證據），並無證據證明係公務員違
    背法定程式所取得，且卷內之文書證據，亦無刑事訴訟法第
    159 條之4 之顯有不可信之情況與不得作為證據之情形。依
    刑事訴訟法第159 條至159 條之5 之規定，本件認定事實所
    引用之本件卷證所有證據（包含人證與文書證據、物證等證
    據），均有證據能力，合先敘明。
貳、實體方面：
一、訊據被告對於附表所示之搶奪犯行，於警詢及偵查中坦承在
    卷，惟於本院審理中則矢口否認。經查：
    (一)附表編號2 部分：
      1.被害人即證人子○○於警詢及本院審理中均證稱：伊於
        94年8 月3 日中午12時許，在桃園縣八德市○○路991
        巷58弄17衖4 號前遭搶奪金項鍊1 條，當時伊正在騎機
        車停車之際，有2 個人從伊後面戴著安全帽騎銀色機車
        ，1 個在機車上停著，1 個人就下來將伊脖子上的項鍊
        搶走等語（見上開偵查卷第110 頁、第111 頁、本院卷
        第117 頁至第119 頁）。
      2.被告於警詢中供稱：該搶案係伊騎乘機車搭載同案被告
        陳志華，行經桃園縣八德市○○路991 巷58弄17衖4 號
        前，由伊徒手行搶並搶得金項鍊1 條，並由同案被告陳
        志華拿至桃園縣八德市源豐銀樓內變賣現金，所換得之
        現金2 人平分，並購買毒品施用等語（見上開偵查卷第
        107 頁）。
      3.證人即同案被告陳志華於警詢中證稱：伊於94年8 月至
        9 月間，與被告共同騎機車徒手行搶路人財物，只要被
        告來找伊，伊就會和被告出去，被告有機會就會搶，均
        是由被告騎機車，亦由被告下手行搶，伊再將搶來的金
        飾拿去銀樓變賣現金（見上開偵查卷第102 頁）；證人
        陳志華雖於本院審理中改稱：伊變賣之金飾係被告交予
        伊變賣，被告打電話給伊，伊就帶身分證去源豐銀樓當
        金子，在警詢時因為警察叫伊在警局待到凌晨，伊就隨
        便說一下，因為伊工作很累，想要趕快回家，所以說的
        內容不實在云云（見本院卷第120 頁至第121 頁）。
      4.證人即址設於桃園縣八德市之源豐銀樓之店員張琇玉、
        江宜潔於警詢中證稱：陳志華曾拿3 次金項鍊至源豐銀
        樓出售等語（見臺灣桃園地方法院檢察署95年度偵字第
        8052號偵查卷第71頁至第74頁），復依據卷附之飾金條
        塊登記簿影本，同案被告陳志華分別於94年8 月1 日、
        6 日、13日，持金項鍊1 條至源豐銀樓變賣，分別得款
        9,270 元、19,170元、5,660 元（見上開偵查卷第75頁
        、第76頁）。
      5.綜上所述，被告上開警詢自白，與證人子○○之證述、
        證人即同案被告陳志華於警詢中之證述互核相符，且與
        證人張琇玉、江宜潔之證述、卷附之飾金條塊登記簿影
        本吻合，而被告供稱搶得金飾後，交予同案被告陳志華
        拿至源豐銀樓變現，則應認同案被告陳志華於94年8 月
        6 日出售予源豐銀樓換得現金19,170元，係渠等搶奪自
        證人子○○之物，應屬明確，證人陳志華於本院審理中
        之證述，係屬迴護被告之詞，不足採信，被告警詢中此
        部分之自白符合真實，於本院審理中之辯解，尚無可採
        。
    (二)被告就附表編號4 、5 、8 部分之搶奪犯行，於警詢、偵
      查中供承在卷，且經證人即被害人寅○○、乙○○○、辛○○，分別於警詢及本院審理中，就渠等於附表編號4 、
      5 、8 之時間、地點遭被告各搶奪金項鍊1 條等情，證述
      明確，且證人辛○○於警詢中、寅○○、乙○○○於本院
      審理中，均明確指出搶奪之人係被告無訛，是被告於警詢
      、偵查中之自白核與事實相符，應符真實，被告於本院審
      理中之辯解，係屬卸責之詞，不足採信。
    (三)被告於警詢、偵查中，就附表編號9 部分之搶奪犯行，坦
      承在卷，然嗣後於本院審理中翻異前詞，否認犯有該部分
      之搶奪犯行，惟查：
      1.證人即被害人甲○○於警詢及本院審理中證稱：伊確實
        在94年9 月17日晚間8 時50分許，在桃園縣中壢市○○
        路、富村街口，遭搶奪皮包1 只，內有行動電話（明碁
        牌，S800型，序號000000000000000 號）1 支、無敵CD
        電腦辭典學習機1 台、金融卡、健保卡、身分證各2 張
        、現金4 萬元等語。
      2.證人甲○○雖無法確認是否係被告搶奪，然被告於94年
        9 月23日為警查獲時，在被告身上扣得被害人甲○○置
        放於遭搶皮包內之無敵CD電腦辭典學習機1 台，並在被
        告大嫂賴依鈴位於桃園縣中壢市○○里○○鄰○○路92巷
        2 號10樓，查獲被害人甲○○遭搶之手機1 支，且證人
        賴依鈴並於警詢中證稱：該手機係被告於94年9 月17日
        晚間8 時51分許，交予伊使用，被告並將伊手機之SIM
        卡裝在上開手機上，並試撥伊住處之000000000 號電話
        ，伊不知道該手機之來源等語（見臺灣桃園地方法院檢
        察署95年度偵字第11275 號偵查卷第19頁），並有通聯
        調閱查詢單1 份附卷為憑（見上開偵查卷第26頁至第29
        頁），而被害人甲○○甫於94年9 月17日晚間8 時50分
        許遭人搶奪，被告卻能隨即在同日晚間8 時51分以該上
        開手機，置放證人賴依鈴之SIM 卡後，撥打證人賴依鈴
        000000000 號之住處電話，顯見該手機係由被告搶奪而
        來，並非被告於本院審理中辯稱：手機、翻譯機是朋友
        送的等語，是應認被告於警詢中之自白，核與事實相符
        ，堪信為真實。
    (四)被告就附表編號1 、3 、6 、7 、10、11部分之搶奪犯行
      ，於警詢、偵查中供承在卷，而證人即被害人癸○○、丙○○、戊○○、庚○○、丁○○、壬○○分別於警詢及本
      院審理中就渠等於附表編號1 、3 、6 、7 、10、11之時
      間、地點遭搶奪附表所示之物品一情，證述明確，雖被害
      人癸○○、丙○○、戊○○、庚○○、丁○○、壬○○於
      本院審理中，均證稱：因歹徒係頭帶安全帽，騎乘機車，
      搶奪時速度很快，渠等無法確認是否係被告所為之搶奪犯
      行，惟查，被告為上開搶奪犯行時，均係頭帶全罩式安全
      帽、騎乘未懸掛車牌之AXU-180 號機車，此經被告於警詢
      中供承在卷，以被害人遭搶時之精神狀況、被告行搶之方
      式，甚少有被害人得以明確得知歹徒之面容、身型，是證
      人癸○○、丙○○、戊○○、庚○○、丁○○、壬○○無
      法確認上開搶奪犯行是否為被告所為，惟被告於警詢中之
      自白，既核與證人癸○○、丙○○、戊○○、庚○○、丁○○、壬○○之證述相符，是被告此部分之自白亦符真實
      ，證人癸○○、丙○○、戊○○、庚○○、丁○○、壬○○於本院審理中證稱：無法確認是否被告所為等語，尚難
      為被告有利之認定。
    (五)綜上，被告於警詢中之任意性自白，係符合真實，業如前
      述，是本件事證明確，被告犯行堪以認定，應依法論科。
二、刑法及刑法施行法部分條文業經修正公布，並均於95年7 月
    1 日施行。修正後刑法第2 條第1 項之規定，係規範行為後
    法律變更所生新舊法律比較適用之準據法，於修正後刑法施
    行後，應適用修正後刑法第2 條第1 項規定之從舊從輕之原
    則為比較；修正後刑法第2 條第2 項，則為同條第1 項之特
    別規定，於修正後刑法施行後，關於非拘束人身自由之保安
    處分，應依修正後刑法第2 條第2 項之規定，適用裁判時之
    法律。又修正後刑法第35條，乃刑之重輕之法定次序與標準
    ，應適用裁判時之修正後刑法第35條之規定。修正後刑法第
    2 條第1 項係採從舊從輕原則，適用最有利於行為人之法律
    。既曰法律，自較刑之範圍為廣；除法律有特別規定者（如
    修正後刑法第2 條第2 項非拘束人身自由之保安處分適用裁
    判時法，修正後刑法施行法第9 條之3 規定之情形），應依
    其規定；或事關執行之緩刑之宣告，或犯罪在刑法修正施行
    前，自首在刑法施行後之自首部分，或程序之規定（程序從
    新，如刑法第40條沒收宣告之程序規定），應適用裁判時之
    修正後刑法之規定外；依修正後刑法第2 條第1 項比較時，
    應就罪刑有關之共犯、未遂犯、連續犯、牽連犯、結合犯，
    以及累犯加重，自首減輕暨其他法定加減原因（如身分加減
    ）與加減例等一切情形，綜其全部之結果而為比較後，整個
    之適用，不能割裂而分別適用有利益之條文。關於易科罰金
    之折算標準、易服勞役之折算標準及期限、罰金與死刑是否
    併予執行、多數有期徒刑定應執行之刑時之最高刑期之限制
    等之修正，事涉行為人易刑折算標準金額之多寡與期限之長
    短及定執行刑時能否就罰金刑併予執行或有期徒刑定應執行
    之刑時最高度之限制，亦均屬依修正後刑法第2 條第1 項所
    應比較適用法律之範圍。拘束人身自由之保安處分，並非屬
    修正後刑法第2 條第2 項規定應適用裁判時法之範圍，除有
    特別規定者外，亦屬應依修正後刑法第2 條第1 項比較適用
    之法律；從刑附屬於主刑，除法律有特別規定者外，依主刑
    所適用之法律（以上參考最高法院95年5 月23日刑事庭第8
    次會議決議及最高法院24年上字第4634號、24年上字第5292
    號、27年上字第2615號）。經查：被告行為後，下列規定業
    已變更，茲比較如下：
    (一)刑法第56條有關「連續數行為而犯同一之罪名者，以一罪
      論，但得加重其刑至二分之一」之連續犯之規定，經修正
      刪除，亦即被告基於概括犯意所為之數行為，自95年7 月
      1 日起已不再成立連續犯而得論以一罪，而應依具體行為
      之性質論罪。查被告本案所為如附表所示多次搶奪罪之犯
      罪行為均發生於新法施行之前，被告所為之各次行為，時
      間、地點、對象，各均獨立，但其時間緊接，所犯係構成
      要件相同之罪名，主觀上顯係基於概括犯意所為，為連續
      犯，依修正前刑法第56條規定，論以一罪，較依新法分論
      多次搶奪罪之結果，對被告較為有利。
    (二)刑法第47條將「受有期徒刑之執行完畢，或受無期徒刑或
      有期徒刑一部之執行而赦免後，五年以內再犯有期徒刑以
      上之罪者，為累犯，加重本刑至二分之一。」，修正為「
      受徒刑之執行完畢，或一部之執行而赦免後，五年以內故
      意再犯有期徒刑以上之罪者，為累犯，加重本刑至二分之
      一。第九十八條第二項關於因強制工作而免其刑之執行者
      ，於受強制工作處分之執行完畢或一部之執行而免除後，
      五年以內故意再犯有期徒刑以上之罪者，以累犯論。」，
      因本件被告係故意犯罪，不論依修正前之刑法第47條，或
      修正後之刑法第47條第1 項之規定，均構成累犯，是適用
      修正前之刑法第47條，對被告並無不利。
    (三)刑法第90條將「有犯罪之習慣或以犯罪為常業或因遊蕩或
      懶惰成習而犯罪者，得於刑之執行完畢或赦免後，令入勞
      動場所，強制工作。前項處分期間為三年以下」之規定，
      修正為「有犯罪之習慣或因遊蕩或懶惰成習而犯罪者，於
      刑之執行前，令入勞動場所，強制工作。前項之處分期間
      為3 年。但執行滿1 年6 月後，認無繼續執行之必要者，
      法院得免其處分之執行。執行期間屆滿前，認為有延長之
      必要者，法院得許可延長之，其延長之期間不得逾1 年6
      月，並以一次為限。」，核以強制工作係屬具有拘束人身
      自由之保安處分，依刑法第2 條第2 項之反面解釋，並佐
      以刑法第2 條修正之立法過程，拘束人身自由之保安處份
      ，自有刑法第2 條第1 項之從舊從輕原則之適用。參以上
      開關於強制工作之期間，由3 年以下修正為3 年，經比較
      結果，以修正前之刑法第90條，較為有利於被告。
    (四)刑法第28條關於共同正犯之規定亦有修正，此項修正係為
      釐清陰謀共同正犯、預備共同正犯及共謀共同正犯之概念
      ，被告就附表編號2 之犯行，與同案被告陳志華共同實行
      搶奪犯行，無論依修正前後之刑法第28條規定均構成共同
      正犯。
    (五)綜上比較結果，95年7 月1 日修正施行後之刑法規定，並
      非較有利於被告，依修正後刑法第2 條第1 項前段規定，
      應以修正施行前之刑法論處。
三、核被告丑○○所為，係犯刑法第325 條第1 項之搶奪罪。被
    告就附表編號2 之犯行，與同案被告陳志華有犯意聯絡、行
    為分擔，為共同正犯。被告先後多次搶奪犯行，時間緊接，
    手段相同，觸犯構成要件相同之罪，顯係基於概括犯意所為
    ，為連續犯，應依刑法第56條之規定，從一情節較重之共同
    連續搶奪罪一罪論，並加重其刑。公訴人雖就被告另於94年
    8 月25日上午8 時50分許，在桃園縣八德市○○路與大勤街
    口，搶奪被害人己○○○之金項鍊1 條，惟證人即被害人己○○○於本院審理時證稱：搶奪之人有2 人，惟並非被告亦
    非同案被告陳志華等語（見本院95年10月24日審判筆錄第9
    頁），被告於本院審理中否認此部分之犯行，應為可採，然
    倘此部分成立搶奪，亦與本案前揭有罪部分，係構成連續犯
    之裁判上一罪關係，本院不另為無罪之諭知。另查被告曾有
    如事實欄所載之犯罪前科與執行紀錄，此有台灣高等法院被
    告全國前案紀錄表與台灣桃園地方法院檢察署刑案資料查註
    紀錄表各乙份存卷可按，其於5 年以內再犯本件有期徒刑以
    上之罪，為累犯，應依刑法第47條之規定遞加重其刑。爰審
    酌被告因染有施用毒品之惡習而缺錢花用，不思努力工作獲
    取報酬，反見被害人獨自行走於路上即起貪念，屢次搶奪他
    人財物，且本案搶奪犯行，係被告甫因其於93年間所犯之12
    起搶奪案件，於94年5 月9 日經本院以93年度訴字第1347號
    判決判處有期徒刑2 年，於同年8 月10日撤回上訴確定，此
    據本院調閱上開刑事卷宗查閱無訛，被告短期內再犯本案搶
    奪犯行，顯見被告惡性不改，毫無悔悟之心，搶奪之物品僅
    有被害人甲○○之手機、翻譯機為警查獲，並經被害人領回
    ，其餘被害人之財物均無法尋回，犯罪損害甚鉅，被告犯後
    否認犯行，飾詞狡辯，犯後態度極為惡劣等一切情狀，從重
    量處有期徒刑5 年，以資懲儆。末查，被告不思努力工作，
    缺錢花用隨即搶奪他人財物，自94年7 月27日起至同年9 月
    23日之2 個月內，連續搶奪達11次，顯然有犯搶奪罪之習慣
    ，徒以宣告刑罰尚不足以改變其習性，為矯治其偏差之觀念
    及行為，爰依刑法第90條之規定，併諭知被告於刑之執行完
    畢或赦免後，令入勞動場所強制工作3 年，以養成勤勞工作
    之習慣及學習一技之長，以資謀生，避免再犯。
據上論斷，應依刑事訴訟法第299 條第1 項前段，刑法第2 條第
1 項前段、95年7 月1 日修正施行前刑法第28條、第56條、第32
5 條第1 項、第47條、第90條，判決如主文。
本案經檢察官林鈺雄、鍾雅蘭到庭執行職務
中　　華　　民　　國　　96　　年　　3 　　月　　20　　日
                  刑事第四庭  審判長法　官　黃斯偉
                                    法  官  蘇昭蓉
                                    法  官  陳心婷
上正本證明與原本無異。
如不服本判決，應於判決送達後10日內向本院提出上訴狀（應附
繕本），上訴於臺灣高等法院。
                                    書記官　陳青瑜
中　　華　　民　　國　　96　　年　　3 　　月　　27　　日
附錄本件論罪科刑法條全文：
中華民國刑法第325條
意圖為自己或第三人不法之所有，而搶奪他人之動產者，處6 月
以上5 年以下有期徒刑。
因而致人於死者，處無期徒刑或7 年以上有期徒刑，致重傷者，
處3 年以上10年以下有期徒刑。
第 1 項之未遂犯罰之。
附表：
 ┌──┬──────┬───────┬────────┬────────┐
 │編號│犯罪時間    │犯罪地點      │被害人及損失財物│備註            │
 │    │（民國）    │              │                │                │
 ├──┼──────┼───────┼────────┼────────┤
 │1   │94年7 月27日│桃園縣中壢市  │癸○○          │丑○○1人犯案   │
 │    │下午3 時20分│龍東路「龍岡  │皮包1只（內有機 │                │
 │    │許          │國中」旁之停  │車駕照、健保卡、│                │
 │    │            │車場內        │郵局提款卡各1紙 │                │
 │    │            │              │、行動電話1支及 │                │
 │    │            │              │現金新台幣（下同│                │
 │    │            │              │）1,000元       │                │
 ├──┼──────┼───────┼────────┼────────┤
 │2   │94年8月3日12│桃園縣八德市和│子○○          │丑○○、陳志華  │
 │    │時20分      │平路991巷17衖4│金項鍊（含佛手玉│                │
 │    │            │號前          │佩）1條         │                │
 │    │            │              │                │                │
 ├──┼──────┼───────┼────────┼────────┤
 │3   │94年8月6日19│桃園縣中壢市  │丙○○          │丑○○1人犯案   │
 │    │時15分許    │九和二街「香  │咖啡色手提包1只 │                │
 │    │            │堤餐廳」前    │（內有藍色POLO皮│                │
 │    │            │              │夾、零錢包各1只 │                │
 │    │            │              │、信用卡2張、集 │                │
 │    │            │              │點卡及現金6,000 │                │
 │    │            │              │元              │                │
 ├──┼──────┼───────┼────────┼────────┤
 │4   │94年8月22日 │桃園縣中壢市忠│寅○○          │丑○○          │
 │    │12時30分    │孝路與元生三街│金項鍊1條       │                │
 │    │            │口            │                │                │
 │    │            │              │                │                │
 ├──┼──────┼───────┼────────┼────────┤
 │5   │94年8月27日 │桃園縣八德市中│乙○○○        │丑○○          │
 │    │15時        │華路107號前   │金項鍊1條       │                │
 │    │            │              │                │                │
 │    │            │              │                │                │
 ├──┼──────┼───────┼────────┼────────┤
 │6   │94年8月28日9│桃園縣中壢市  │戊○○          │丑○○1人犯案   │
 │    │時10分許    │榮民路56巷口  │皮包1只（內有信 │                │
 │    │            │              │用卡、提款卡、國│                │
 │    │            │              │民身分證各1紙、 │                │
 │    │            │              │現金400元）     │                │
 ├──┼──────┼───────┼────────┼────────┤
 │7   │94年8月30日 │桃園縣八德市富│庚○○          │丑○○          │
 │    │12時12分    │城街90號前    │金項鍊1條       │                │
 │    │            │              │                │                │
 │    │            │              │                │                │
 ├──┼──────┼───────┼────────┼────────┤
 │8   │94年9月14日 │桃園縣八德市富│辛○○          │丑○○          │
 │    │10時30分    │城街52號前    │金項鍊1條       │                │
 │    │            │              │                │                │
 │    │            │              │                │                │
 ├──┼──────┼───────┼────────┼────────┤
 │9   │94年9月17日 │桃園縣中壢市  │甲○○          │丑○○1人犯案   │
 │    │20時50分許  │莊敬路、富村  │手提包1只（內有 │                │
 │    │            │街口          │行動電話1支、翻 │                │
 │    │            │              │譯機1支、金融卡 │                │
 │    │            │              │、健保卡、國民身│                │
 │    │            │              │分證各2張及現金4│                │
 │    │            │              │萬元            │                │
 ├──┼──────┼───────┼────────┼────────┤
 │10  │94年9月19日 │桃園縣中壢市  │丁○○          │丑○○1人犯案   │
 │    │12時30分許  │中山路、復興  │皮包1只（內有郵 │                │
 │    │            │路口          │局存摺2本、印章2│                │
 │    │            │              │枚）            │                │
 ├──┼──────┼───────┼────────┼────────┤
 │11  │94年9月20日 │桃園縣中壢市中│壬○○          │丑○○          │
 │    │12時        │山路196號前   │黑色皮包一個（內│                │
 │    │            │              │有壬○○、謝欣志│                │
 │    │            │              │身分證、壬○○駕│                │
 │    │            │              │照、健保卡、富邦│                │
 │    │            │              │銀行、中國信託、│                │
 │    │            │              │世華銀行信用卡各│                │
 │    │            │              │1張、現金新台幣 │                │
 │    │            │              │15000元。       │                │
 └──┴──────┴───────┴────────┴────────┘
